<!DOCTYPE html PUBLIC "-//W3C//DTD XHTML 1.0 Transitional//EN" "http://www.w3.org/TR/xhtml1/DTD/xhtml1-transitional.dtd">
<html xmlns="http://www.w3.org/1999/xhtml">
<head>
	<meta http-equiv="Content-Type" content="text/html; charset=iso-8859-1" />
	<title>Ymmärrä suomea</title>
	<style type="text/css" media="all">@import "css/styles.css";</style>
	<script type="text/javascript" src="swfobject.js"></script>
</head>
<body class="font-medium">
	<div id="main-wrapper">
		<div id="topbar"></div>
		<div id="main-menu">
			<table cellspacing="0" cellpadding="0" border="0" class="add-links"><tr>
				<td class="item"><img class="raquo" src="i/raquo.gif" alt="" height="7" width="4" /><a href="/ymmarra/index.php?moduli=sanakirja">Sanakirja</a></td>
				<td class="item"><img class="raquo" src="i/raquo.gif" alt="" height="7" width="4" /><a href="/ymmarra/index.php?moduli=verbit">Verbiluettelo</a></td>
				<td class="item"><img class="raquo" src="i/raquo.gif" alt="" height="7" width="4" /><a href="/ymmarra/index.php?moduli=kielioppi">Kielioppi</a></td>
			</tr></table>
			<table cellspacing="0" cellpadding="0" border="0"><tr>
				<td class="item"><img class="raquo" src="i/raquo.gif" alt="" height="7" width="4" /><a href="/ymmarra/index.php">Etusivu</a></td>
				<td class="item"><img class="raquo" src="i/raquo.gif" alt="" height="7" width="4" /><a href="/ymmarra/index.php?moduli=tekstit">Lukutekstit</a></td>
			</tr></table>
		</div>
		<div id="content">
			<table cellspacing="0" cellpadding="0" border="0" id="content-wrapper"><tr>
				<td>
					<div id="left-menu">
												<div class="header-verb"><span>Verbit</span></div>
						<div class="menu">
								<div class="init"><a href="/ymmarra/index.php?moduli=verbit&kirjain=a">A</a></div>
								<div class="init"><a href="/ymmarra/index.php?moduli=verbit&kirjain=e">E</a></div>
								<div class="init"><a href="/ymmarra/index.php?moduli=verbit&kirjain=h">H</a></div>
								<div class="init"><a href="/ymmarra/index.php?moduli=verbit&kirjain=i">I</a></div>
								<div class="init"><a href="/ymmarra/index.php?moduli=verbit&kirjain=j">J</a></div>
								<div class="init"><a href="/ymmarra/index.php?moduli=verbit&kirjain=k">K</a></div>
								<div class="init"><a href="/ymmarra/index.php?moduli=verbit&kirjain=l">L</a></div>
								<div class="init"><a href="/ymmarra/index.php?moduli=verbit&kirjain=m">M</a></div>
								<div class="init"><a href="/ymmarra/index.php?moduli=verbit&kirjain=n">N</a></div>
								<div class="init"><a href="/ymmarra/index.php?moduli=verbit&kirjain=o">O</a></div>
								<div class="init"><a href="/ymmarra/index.php?moduli=verbit&kirjain=p">P</a></div>
								<div class="init"><a href="/ymmarra/index.php?moduli=verbit&kirjain=r">R</a></div>
								<div class="init"><a href="/ymmarra/index.php?moduli=verbit&kirjain=s">S</a></div>
								<div class="init"><a href="/ymmarra/index.php?moduli=verbit&kirjain=t">T</a></div>
								<div class="init"><a href="/ymmarra/index.php?moduli=verbit&kirjain=u">U</a></div>
								<div class="init"><a href="/ymmarra/index.php?moduli=verbit&kirjain=v">V</a></div>
								<div class="init"><a href="/ymmarra/index.php?moduli=verbit&kirjain=y">Y</a></div>
								<div class="init"><a href="/ymmarra/index.php?moduli=verbit&kirjain=Ä">Ä</a></div>
						</div>					</div>
				</td>
				<td>
					<div id="main-content">
						<div id="path">
							<a href=".">Etusivu</a> &gt; <a href="/ymmarra/index.php?moduli=verbit&kirjain=N">N</a>						</div>
													<h1>NÄYTTÄÄ</h1>
						<table cellspacing="0" cellpadding="0" border="0">
							<tr>
								<td colspan="2" style="padding-bottom:10px;"><strong>Aktiivin indikatiivi</strong></td>
							</tr>
							<tr>
								<td><pre>PREESENS                   
minä      näytän           
sinä      näytät           
hän       näyttää          
me        näytämme         
te        näytätte         
he        näyttävät        

PASSIIVI
          näytetään        
 
IMPERFEKTI                 
         näytin            
         näytit            
         näytti            
         näytimme          
         näytitte          
         näyttivät         

PASSIIVI
         näytettiin        

PERFEKTI
olen     näyttänyt         
olet     näyttänyt         
on       näyttänyt         
olemme   näyttäneet        
olette   näyttäneet        
ovat     näyttäneet        

PASSIIVI
on       näytetty          

PLUSKVAMPERFEKTI

olin     näyttänyt         
olit     näyttänyt         
oli      näyttänyt         
olimme   näyttäneet        
olitte   näyttäneet        
olivat   näyttäneet        

PASSIIVI
oli      näytetty          
</pre></td>
								<td>&nbsp;&nbsp;&nbsp;</td>
								<td><pre>     KIELTOMUOTO
     en           näytä
     et           näytä
     ei           näytä
     emme         näytä
     ette         näytä
     eivät        näytä


     ei           näytetä

   
     en           näyttänyt
     et           näyttänyt
     ei           näyttänyt
     emme         näyttäneet
     ette         näyttäneet
     eivät        näyttäneet


      ei           näytetty


       en      ole näyttänyt
       et      ole näyttänyt
       ei      ole näyttänyt
       emme    ole näyttäneet
       ette    ole näyttäneet
       eivät   ole näyttäneet


       ei      ole näytetty



       en    ollut  näyttänyt
       et    ollut  näyttänyt
       ei    ollut  näyttänyt
       emme  olleet näyttäneet
       ette  olleet näyttäneet
       eivät olleet näyttäneet


       ei    ollut  näytetty
</pre></td>
							</tr>
						</table>
						<table cellspacing="0" cellpadding="0" border="0">
							<tr>
								<td colspan="2" style="padding-bottom:10px;"><strong>Aktiivin konditionaali</strong></td>
							</tr>
							<tr>
								<td><pre>PREESENS
minä     näyttäisin        
sinä     näyttäisit        
hän      näyttäisi         
me       näyttäisimme      
te       näyttäisitte      
he       näyttäisivät      

PASSIIVI
         näytettäisiin     

PERFEKTI
olisin   näyttänyt         
olisit   näyttänyt         
olisi    näyttänyt         
olisimme näyttäneet        
olisitte näyttäneet        
olisivat näyttäneet        

PASSIIVI
olisi    näytetty          
</pre></td>
								<td>&nbsp;&nbsp;&nbsp;</td>
								<td><pre> 
       en          näyttäisi
       et          näyttäisi
       ei          näyttäisi
       emme        näyttäisi
       ette        näyttäisi
       eivät       näyttäisi


       ei          näytettäisi


       en olisi    näyttänyt
       et olisi    näyttänyt
       ei olisi    näyttänyt
       emme olisi  näyttäneet
       ette olisi  näyttäneet
       eivät olisi näyttäneet


       ei olisi    näytetty
</pre></td>
							</tr>
						</table>
						<table cellspacing="0" cellpadding="0" border="0">
							<tr>
								<td colspan="2" style="padding-bottom:10px;"><strong>Aktiivin potentiaali</strong></td>
							</tr>
							<tr>
								<td><pre>PREESENS
minä     näyttänen         
sinä     näyttänet         
hän      näyttänee         
me       näyttänemme       
te       näyttänette       
he       näyttänevät       

PASSIIVI
         näytettäneen      

PERFEKTI
lienen   näyttänyt         
lienet   näyttänyt         
lienee   näyttänyt         
lienemme näyttäneet        
lienette näyttäneet        
lienevät näyttäneet        

PASSIIVI
lienee   näytetty          
</pre></td>
								<td>&nbsp;&nbsp;&nbsp;</td>
								<td><pre> 
       en          näyttäne
       et          näyttäne
       ei          näyttäne
       emme        näyttäne
       ette        näyttäne
       eivät       näyttäne


       ei          näytettäne


       en    liene näyttänyt
       et    liene näyttänyt
       ei    liene näyttänyt
       emme  liene näyttäneet
       ette  liene näyttäneet
       eivät liene näyttäneet


       ei    liene näytetty
</pre></td>
							</tr>
						</table>
						<table cellspacing="0" cellpadding="0" border="0">
							<tr>
								<td colspan="2" style="padding-bottom:10px;"><strong>Aktiivin imperatiivi</strong></td>
							</tr>
							<tr>
								<td><pre>PREESENS

(sinä)   näytä             
(hän)    näyttäköön        
(me)     näyttäkäämme      
(te)     näyttäkää         
(he)     näyttäkoöt        

PASSIIVI
         näytettäköön      

PERFEKTI

ole      näyttänyt         
olkoon   näyttänyt         
olkaamme näyttäneet        
olkaa    näyttäneet        
olkoot   näyttäneet        

PASSIIVI

olkoon   näytetty          
</pre></td>
								<td>&nbsp;&nbsp;&nbsp;</td>
								<td><pre> 

       älä         näytä
       älköön      näyttäkö
       älkäämme    näyttäkö
       älkää       näyttäkö
       älkööt      näyttäkö


       älköön      näytettäkö



       älä ole       näyttänyt
       älköön olko   näyttänyt
       älkäämme olko näyttäneet
       älkää olko    näyttäneet
       älkööt olko   näyttäneet



       älköön olko   näytetty
</pre></td>
							</tr>
						</table>
						<table cellspacing="0" cellpadding="0" border="0">
							<tr>
								<td colspan="2" style="padding-bottom:10px;"><strong>Verbin nominaalimuodot</strong></td>
							</tr>
							<tr>
								<td><pre>I INFINITIIVI              

Lyhyempi muoto:            
         näyttää           

Pitempi muoto:             
         näyttääkseni      
         näyttääksesi
         näyttääkseen
         näyttääksemme
         näyttääksenne
         näyttääkseen

III  INFINITIIVI           

inessiivi    näyttämässä   
elatiivi     näyttämästä   
illatiivi    näyttämään    
adessiivi    näyttämällä
abessiivi    näyttämättä   
instruktiivi näyttämän     
                           
Passiivi
instruktiivi näytettämän   
                           
                           







</BODY>
</HTML>
</pre></td>
								<td>&nbsp;&nbsp;&nbsp;</td>
								<td><pre> II INFINITIIVI

 inessiivi    näyttäessä
 instruktiivi näyttäen

 Passiivi
 inessiivi    näytettäessä






   IV INFINITIIVI

   nominatiivi  näyttäminen
   partitiivi   näyttämistä
     

   I PARTISIIPPI
   aktiivi      näyttävä
   passiivi     näytettävä

   II PARTISIIPPI
   aktiivi      näyttänyt
   passiivi     näytetty 









</pre></td>
							</tr>
						</table>

					</div>
				</td>
			</tr></table>		</div>
		<div id="footer"><a href="http://www.oph.fi/"><img src="i/oph_logo_ymmarrasuomea.gif" width="157" height="35" alt="OPH" /></a></div>
	</div>
</body>
</html>
